臺灣桃園地方法院刑事判決　　　　　 100年度審易字第2381號
公　訴　人　臺灣桃園地方法院檢察署檢察官
被　　　告　莊英勝
上列被告因竊盜案件，經檢察官提起公訴（100 年度偵字第2238
0號 ），被告於本院準備程序進行中，就被訴事實為有罪之陳述
，經本院告知簡式審判程序意旨，並聽取當事人之意見後，本院
裁定依簡式審判程序審理，判決如下：
    主  文
莊英勝犯如附表所示之罪，各處如附表主文欄所示之刑。應執行
有期徒刑壹年貳月，扣案之油壓剪壹支沒收。
    事  實
一、莊英勝前於民國98年間因公共危險案件，經本院以98年度壢
    交簡字第2039號判處有期徒刑4 月確定，入監執行後，已於
    99年5 月10日期滿執行完畢。詎其仍不知悔改，復意圖為自
    己不法之所有，分別基於竊盜之犯意，先後於附表所示之時
    間、地點，以附表所示之方式，竊取如附表所示之物得手。
    嗣為警循線查獲，並扣得其所有供其遂行本件附表編號1 竊
    盜犯行所用之油壓剪1 支。
二、案經桃園縣政府警察局大園分局移請臺灣桃園地方法院檢察
    署檢察官偵查起訴。
    理  由
一、本件被告所犯均係死刑、無期徒刑或最輕本刑為3 年以上有
    期徒刑以外之罪，亦非屬臺灣高等法院管轄第一審之案件，
    其於準備程序中就被訴事實均為有罪之陳述，經本院告知簡
    式審判程序之旨，並聽取當事人意見後，經本院依刑事訴訟
    法第273 條之1 第1 項規定裁定進行簡式審判程序，合先敘
    明。
二、又本件既經本院裁定改依簡式審判程序審理，則依刑事訴訟
    法第273 條之2 、第159 條第2 項之規定，不適用傳聞法則
    有關限制證據能力及證據調查之相關規定。
三、上揭事實，業據被告莊英勝於警詢、檢察官訊問及本院準備
    程序、審理時均坦承不諱，復經證人即被害人陳秋螢、吳婞
    瑜分別於警詢、檢察事務官詢問時指述明確，並有如附表證
    據欄所示之證據在卷可稽，足認被告前揭自白核與事實相符
    ，可以採信。綜上，本案事證明確，被告上揭犯行洵堪認定
    ，應予依法論科。
四、論罪科刑方面：
（一）按刑法第321 條第1 項第2 款規定將「門扇」、「牆垣」
      、「其他安全設備」並列，則所謂「門扇」專指門戶而言
      ，應屬狹義－指分隔住宅或建築物內外之間之出入口大門
      而言。而所謂「其他安全設備」，指門扇牆垣以外，依通
      常常觀念足認防盜之一切設備而言，如電網、門鎖、以及
      窗戶等是。次按刑法第321 條第1 項第3 款之攜帶兇器竊
      盜罪，係以行為人攜帶兇器竊盜為其加重條件，此所謂兇
      器，其種類並無限制，凡客觀上足對人之生命、身體、安
      全構成威脅，具有危險性之兇器均屬之，且祇須行竊時攜
      帶此種具有危險性之兇器為已足，並不以攜帶之初有行兇
      之意圖為必要（最高法院79年度台上字第5253號判決要旨
      參照）。查本案被告為附表編號1 所示竊盜犯行時使用之
      油壓剪1 支，刀鋒尖銳，且足以剪斷該處窗戶，堪認屬足
      以殺傷人生命、身體而具有危險性之兇器甚明。又被告行
      竊之處所均屬被害人陳秋螢、吳婞瑜居處之住宅，是核被
      告就附表編號1 部分之所為，係犯刑法第321 條第1 項第
      1 款、第2 款、第3 款之攜帶兇器、毀越安全設備、侵入
      住宅竊盜罪；而就附表編號2 部分之所為，則係犯刑法第
      321 條第1 項第1 款、第2 款之踰越安全設備、侵入住宅
      竊盜罪。
（二）公訴人於起訴書雖漏引刑法第321 條第1 項第1 款條文，
      惟於起訴犯罪事實已載明，而起訴效力所及，本院自得併
      予審理，附此敘明。
（三）被告上開2 次竊盜犯行，犯意各別，行為互殊，應予分論
      併罰。
（四）又查被告有事實欄所示科刑紀錄，有臺灣高等法院被告前
      案紀錄表在卷可考，其受有期徒刑執行完畢後，5 年以內
      故意再犯本件有期徒刑以上之各罪，均為累犯，應依刑法
      第47條第1 項規定加重其刑。
（五）爰審酌被告不思以正當手段獲取財物，竟圖不勞而獲而為
      本件竊盜犯行，復以攜帶兇器、侵入住宅等方式行竊，對
      被害人及其家人之居住安全造成重大之危害，所為殊無可
      取，並衡其犯罪之動機、目的、手段、竊得財物之價值、
      犯後尚能坦承犯行、已與被害人達成和解等情，分別量處
      如附表主文欄所示之刑，並定其應執行之刑，以示懲儆。
（六）扣案之油壓剪1 支，為被告所有供其遂行本件附表編號1
      竊盜犯行所用之物，業據被告供陳在卷，應依刑法第38條
      第1 項第2 款規定，於該罪項下宣告沒收。
據上論斷，應依刑事訴訟法第273 條之1 第1 項、第299 條第1
項前段，刑法第321 條第1 項第1 款、第2 款、第3 款、第47條
第1 項、第51條第5 款、第38條第1 項第2 款，判決如主文。
本案經檢察官白勝文到庭執行職務。
中    華    民    國    100   年    12    月    30    日
                        刑事庭    法  官  羅國鴻
以上正本證明與原本無異。
如不服本判決應於收受判決後10日內向本院提出上訴書狀，並應
敘述具體理由。其未敘述上訴理由者，應於上訴期間屆滿後20日
內向本院補提理由書( 均須按他造當事人之人數附繕本) 「切勿
逕送上級法院」。
                                  書記官  張筆隆
中    華    民    國    100   年    12    月    30    日
【論罪科刑法條】
中華民國刑法第321 條
（加重竊盜罪）
犯竊盜罪而有下列情形之一者，處6 月以上、5 年以下有期徒刑
，得併科新臺幣10萬元以下罰金：
一、侵入住宅或有人居住之建築物、船艦或隱匿其內而犯之者。
二、毀越門扇、牆垣或其他安全設備而犯之者。
三、攜帶兇器而犯之者。
四、結夥三人以上而犯之者。
五、乘火災、水災或其他災害之際而犯之者。
六、在車站、埠頭、航空站或其他供水、陸、空公眾運輸之舟、
    車、航空機內而犯之者。
前項之未遂犯罰之。
附表：
┌─┬───────┬───┬────────────┬────┬─────────┐
│編│   犯罪時間   │被害人│   犯罪手段及竊得財物   │所犯法條│    主     文     │
│號├───────┤      │                        │        │                  │
│  │   犯罪地點   │      │                        │        │                  │
├─┼───────┼───┼────────────┼────┼─────────┤
│一│100 年7 月26日│陳秋螢│莊英勝意圖為自己不法所有│第321 條│莊英勝攜帶兇器、毀│
│  │中午12時許    │      │，基於竊盜之犯意，至陳秋│第1 項第│越安全設備、侵入住│
│  ├───────┤      │螢左址住處，持其所有客觀│1 款、第│宅竊盜，累犯，處有│
│  │桃園縣觀音鄉觀│      │上足以對人之生命、身體、│2 款、第│期徒刑捌月。扣案之│
│  │音村221 巷14號│      │安全構成威脅而具有危險性│3 款    │油壓剪壹支沒收。  │
│  │              │      │可供為兇器使用之油壓剪1 │        │                  │
│  │              │      │支，毀壞該處窗戶，自該處│        │                  │
│  │              │      │屬安全設備之窗戶越入屋內│        │                  │
│  │              │      │，竊取陳秋螢所有之白鐵鍋│        │                  │
│  │              │      │子2 個、電腦主機及螢幕共│        │                  │
│  │              │      │2臺 、DVD 播放器1 臺、瓦│        │                  │
│  │              │      │斯爐1 臺、列表機1 臺、遠│        │                  │
│  │              │      │傳電信節費盒1 臺、數據機│        │                  │
│  │              │      │1臺 等物得手。          │        │                  │
│  ├───────┴───┴────────────┴────┴─────────┤
│  │證據：                                                                        │
│  │1.贓物認領保管單                                                              │
│  │2.現場蒐證相片                                                                │
├─┼───────┬───┬────────────┬────┬─────────┤
│二│100 年8 月4 日│吳婞瑜│莊英勝意圖為自己不法所有│第321 條│莊英勝踰越安全設備│
│  │下午1 時許    │      │，基於竊盜之犯意，至吳婞│第1 項第│、侵入住宅竊盜，累│
│  ├───────┤      │瑜左址住處，越入該址屬安│1 款、第│犯，處有期徒刑捌月│
│  │桃園縣觀音鄉大│      │全設備之窗戶侵入屋內，徒│2 款    │。                │
│  │觀路三段357 號│      │手竊取吳婞瑜所有之液晶電│        │                  │
│  │              │      │視1 臺、電腦主機1 臺、電│        │                  │
│  │              │      │腦液晶螢幕1 臺、鍵盤1 臺│        │                  │
│  │              │      │、筆記型電腦1 臺、V8攝影│        │                  │
│  │              │      │機1 臺、手錶1 支、隨身碟│        │                  │
│  │              │      │3 個、現金約4 萬元、DVD │        │                  │
│  │              │      │播放器1組得手。         │        │                  │
│  ├───────┴───┴────────────┴────┴─────────┤
│  │證據：                                                                        │
│  │1.贓物認領保管單                                                              │
│  │2.現場蒐證相片                                                                │
│  │3.監視錄影翻拍畫面                                                            │
└─┴───────────────────────────────────────┘